【裁判字號】    90,易,886
【裁判日期】    900611
【裁判案由】    妨害公務
【裁判全文】
臺灣臺中地方法院刑事判決                            九十年度易字第八八六號
    公  訴  人  臺灣臺中地方法院檢察署檢察官
    被      告  丙○○
右列被告因妨害公務案件，經檢察官提起公訴（八十九年度偵字第二○一二二號），
本院判決如左：
    主  文
丙○○對於公務員依法執行職務時，施強暴，處拘役伍拾日，如易科罰金，以參佰元
折算壹日。
    事  實
一、丙○○於民國八十九年十二月六日二十一時零四分許，在台中縣豐原市○○路一
    五一號前附近，因不滿交通警員甲○○逕行取締舉發其所駕駛停放之車號ＰＺ－
    九五九一號自小客車違規停車，遂大聲與在場警員甲○○理論，雖經甲○○解釋
    ，丙○○仍爭執不休，甲○○乃打電話請求另一交通警員乙○○前往支援，改由
    乙○○解釋舉發違規停車罰鍰之事，並說明如有不服之救濟管道，但丙○○仍不
    接受解釋並仍高聲爭論，甲○○、乙○○見無法溝通，即逕自返回執勤崗位，繼
    續執行定點交通整頓勤務。嗣同日二十一時十五分許，丙○○駕駛上揭自小客車
    沿中正路直行欲往向陽路方向行駛，然行經中正路、和平街路口時，因見執行交
    通整頓公務之乙○○步行直走往中正路一五八號前（距離和平街約四十九．五公
    尺），竟基於犯罪之決意，駕駛上揭自小客車迴轉至左側中正路近慢車道內，以
    時速約四、五十公里之速度、並連續二、三次猛按喇叭長聲不停（每次前後長達
    約二、三秒之久）、駕車急速直行衝向站立中正路一五八號前慢車道上（近黃色
    邊線處）正依法執行交通整頓職務之警員乙○○之方式，對警員乙○○施強暴，
    殆距離僅約一、二十公尺近處時，因乙○○聽聞喇叭聲轉頭而發覺，迅速往後跳
    開始未被撞及。後丙○○駕車直行，駛至前方中正路、信義街口停車等候綠燈時
    ，警員乙○○乃前往該處當場攔捕丙○○。
二、案經台中縣警察局豐原分局報請臺灣臺中地方法院檢察署檢察官偵查起訴。
    理  由
一、訊據被告丙○○矢口否認有右揭犯行，並辯稱：當時因要返回台中，駕車行駛中
    正路外側車道迴轉至另一外側車道，迴轉後是靠外側車道之左邊行駛，當時人車
    很多，車速沒有到時速四、五十公里，又僅於迴轉時按了兩聲喇叭，警員乙○○
    非開罰單之人，不可能駕車衝撞他云云。惟查：右揭事實業經台中縣警察局交通
    隊警員乙○○到庭指訴甚詳，且經證人即同隊警員甲○○於警訊、偵查及本院審
    理中證述明確，並據目擊證人丁○○於警訊證述：「我見到有乙輛白色一小客Ｐ
    Ｚ－九五九一號由信義街往向陽路方向行駛，至中正路一五一號前迴轉，由向陽
    路往信義街方向行駛，並加速行駛且按鳴喇叭行駛機慢車道往站於路旁之交通警
    察方向直行．．．」、於偵查中結證：「是的，當時有人駕車要迴轉欲直行時車
    速很快，是行駛外側車道並按喇叭，時速約五、六十公尺（按應係公里之誤），
    又有多次按喇叭，結果距離不遠有位警員本來面向往高速公路的方向，然後聽到
    喇叭聲差點被撞上就往後跳開，才未被撞上，至於是否快撞上我就不清楚」、於
    本院審理中結證：「是，那天他們在中正路一五一號前因開單問題吵很久，我在
    對面，很多人在圍觀，吵完後，警察走到馬路對面，也就是我所站的中正路這一
    側，當事人（指被告）的車子才迴轉，迴轉後車速很快，約有四、五十公里，至
    於他有無撞警察意圖我不知道，但我有看到警察向後跳開，警察他就說她要撞他
    。警察如不跳開，被告也不踩剎車，應該就會撞到。」、「有（聽到喇叭聲），
    被告迴轉後，直線行駛時才按喇叭，我聽到喇叭時，被告確實已是直行。當時被
    告迴轉後、直行時，她車前面雖有車，但不多，當時被告是按著喇叭，喇叭是長
    聲響，中間有停頓，前後按了二、三次。」等語綦詳，核與警員乙○○指訴、甲○○證述之情節均相符合，此外，復有現場圖及現場照片在卷可稽，按警員乙○○、甲○○及證人丁○○與被告均素昧平生，毫於怨隙，要無設詞構陷被告之理
    ，而綜合上開各情，被告顯係因不滿違規停車遭逕行告發，故而以超速駕車衝撞
    之方式對正依法執行職務之警員乙○○施強暴，以達妨害其執行公務並兼洩憤之
    目的無訛，被告前開所辯，委係卸責之詞，不足採信。本案事證明確，被告右揭
    犯行洵堪認定。
二、按被告丙○○因不滿違規停車遭逕行告發，而故意以駕車超速衝撞之方式，對依
    法執行職務之公務員即警員乙○○施強暴，雖因乙○○聽聞喇叭聲及時跳開而未
    遭撞及，然妨害公務罪係屬抽象危險犯，一經實施即已成罪，至是否生妨害公務
    之結果，則非所問，故核被告所為，係犯刑法第一百三十五條第一項之妨害公務
    罪。爰審酌被告從無前科紀錄（參卷附臺灣高等法院被告全國前案紀錄表、臺灣
    臺中地方法院檢察署刑案資料查註紀錄表），素行良好，然僅因違規停車遭逕行
    告發，竟出以駕車衝撞之方式施強暴，行為之危險性非輕，其犯罪之動機、目的
    、手段、犯罪所生之危害，及其犯後仍飾詞圖卸刑責，尚無悛悔之意等一切情狀
    ，量處如主文所示之刑，並諭知易科罰金之折算標準。
據上論斷，應依刑事訴訟法第二百九十九條第一項前段，刑法第一百三十五條第一項
、修正後第四十一條第一項前段，罰金罰鍰提高標準條例第一條前段、第二條，判決
如主文。
中      華      民      國      九十      年      六      月    十一    日
                                  臺灣臺中地方法院刑事第二庭
                                        法  官  呂  麗  玉
右正本證明與原本無異。
如不服本判決，應於判決送達後十日內向本院提出上訴狀，上訴於臺灣高等法院臺中
分院( 須附繕本 )。
                                        書記官
中      華      民      國      九十      年      六      月    十一    日
刑法第一百三十五條第一項
對於公務員依法執行職務時，施強暴脅迫者，處三年以下有期徒刑、拘役或三百元以
下罰金。
意圖使公務員執行一定之職務或妨害其依法執行一定之職務或使公務員辭職而施強暴
脅迫者，亦同。
犯前二項之罪，因而致公務員於死者，處無期徒刑或七年以上有期徒刑。致重傷者，
處三年以上十年以下有期徒刑。


司法院資訊處製作；財團法人民間司法改革基金會備份。
